【裁判字號】    98,交聲,550
【裁判日期】    980515
【裁判案由】    聲明異議
【裁判全文】
臺灣彰化地方法院交通事件裁定         98年度交聲字第550號
原處分機關  交通部公路總局臺中區監理所彰化監理站
異  議  人  甲○○
即受處分人
上列異議人即受處分人因違反道路交通管理處罰條例案件，對於
交通部公路總局臺中區監理所彰化監理站民國98年4月20日所為
之處分（彰監四字第裁64－IA0000000號裁決書），聲明異議，
本院裁定如下：
    主    文
異議駁回。
    理    由
一、原處分機關略以：異議人即受處分人甲○○（下稱受處分人
    ）所有車牌號碼PF-9413號自用小客車，於民國98年3月16日
    中午12時56分許，在彰化縣縣道141線15公里處（東閔路）
    ，因「汽車駕駛人行車速度，超過規定規定之最高時速未滿
    20公里」之違規，為彰化縣警察局交通隊依道路交通管理處
    罰條例第40條之規定逕行舉發，受處分人於期限內到案申訴
    ，本所於98年4月20日以彰監四字第裁64－IA0000000號裁決
    書裁處罰鍰新臺幣（下同）1600元，並依道路交通管理處罰
    條例第63條規定記違規點數1點，受處分人不服，於法定期
    限內具狀聲明異議，於法並無不合等語。
二、受處分人聲明異議意旨略以：受處分人於83年8月10日中風
    ，有請外勞，曾照胃鏡4次，有到王正吉診所看病，當天是
    要到彰化秀傳醫院拆線，伊骨節開刀，不可能超速，請予查
    明等語。
三、按汽車駕駛人，行車速度，超過規定之最高時速，或低於規
    定之最低時速，處新臺幣1200元以上2400元以下罰鍰；又汽
    車駕駛人有第40條之情形者，除依原條款處罰鍰外，並予記
    違規點數1點，道路交通管理處罰條例，道路交通管理處罰
    條例第40條及第63條第1項第1款分別定有明文。
四、受處分人甲○○固坦承當日駕駛車牌號碼PF-9413號自用小
    客車行經前開路段，惟矢口否認有何超速情事，辯稱：伊曾
    中風及照胃鏡，且當時骨節開刀，不可能超速云云。經查：
(一)受處分人駕駛車牌號碼PF-9413號自用小客車，於98年3月16
    日中午12時56分許，在彰化縣縣道141線15公里處（東閔路
    ），因「汽車駕駛人行車速度，超過規定規定之最高時速未
    滿20公里」之違規，為彰化縣警察局交通隊依道路交通管理
    處罰條例第40條之規定逕行舉發等情，有彰化縣警察局舉發
    違反道路交通管理事件通知單、上開裁決書、送達證書及彰
    化縣警察局98年4月7日彰警交字第0980018476號函等件附卷
    可稽。
(二)受處分人雖以上開情詞置辯，惟依卷附之經濟部標準檢驗局
    雷達測速儀檢定合格證書所載，本件舉發所使用之雷達測速
    儀（規格：24.125GHz【K-Band】照相式，廠牌GATSOMETER
    ，型號：主機RS-GS11、天線TYPE24，器號：主機0083、天
    線3117），經送往經濟部標準檢驗局檢定，於97年11月6日
    檢定合格（檢定合格單號碼：M0GA0000000A、M0GA0000000B
    ，有效期限：98年11月30日），足認本件舉發所使用之雷達
    測速儀為精準之科學儀器，並經經濟部標準檢驗局檢定合格
    。此外，復有當場拍攝之採證照片1張附卷可憑。堪認受處
    分人確有於前開時地駕車超速之違規事實。受處分人雖提出
    王正吉診所檢驗報告單、膝人工關節身分證及仁和醫院診斷
    證明書等為證，惟檢驗報告單上僅記載受處分人有總膽固醇
    過高情形；而診斷證明書為受處分人於88年間輕微中風時所
    開立；且受處分人既自承駕駛前開車輛之事實，自亦難以膝
    人工關節即得認其雙腳無力而無法踩油門加速，是受處分人
    所提資料均難以此對其為有利之認定，復未提出其他有利證
    據供本院審酌，其辯稱未超速云云，顯無可採。
五、綜上所述，本件舉發機關於上開違規地點所設置之雷達測速
    儀，既已定期檢驗合格，且尚在有效期間內，受處分人迄未
    陳明該雷達測速儀有何不可信之情事，則本件受處分人確有
    超速違規之事實，堪可認定。從而，原處分機關援引上開規
    定，以受處分人違規超速行駛，裁處受處分人罰鍰1600元，
    並記違規點數1點，於法並無不合，其異議為無理由，應予
    駁回。
據上論斷，應依道路交通管理處罰條例第87條、道路交通案件處
理辦法第19條，裁定如主文。
中    華    民    國    98    年    5     月    15    日
                  交通法庭    法  官  蔡家瑜
以上正本證明與原本無異。
如不服本裁定，應於裁定送達後五日內向本院提出抗告狀 (須附
繕本 )。
中    華    民    國    98    年    5     月    15    日
                              書記官  陳秀鳳


司法院資訊處製作；財團法人民間司法改革基金會備份。
